最高法院民事裁定                              八十八年度台上字第一四一六號
    上  訴  人  台灣柯達股份有限公司
    法定代理人  畢顯攜
    被 上訴 人  台灣拜耳股份有限公司
    法定代理人  莫  克
右當事人間第三人異議之訴事件，上訴人對於中華民國八十七年七月十五日台灣高等
法院第二審判決（八十七年度上字第四八九號），提起上訴，本院裁定如左：
    主  文
上訴駁回。
第三審訴訟費用由上訴人負擔。
    理  由
按對於第二審判決上訴，非以其違背法令為理由，不得為之，民事訴訟法第四百六十
七條定有明文。依同法第四百六十八條規定，判決不適用法規或適用不當者，為違背
法令。而判決有同法第四百六十九條所列各款情形之一者，為當然違背法令。是當事
人提起上訴，如依民事訴訟法第四百六十八條規定，以第二審判決有不適用法規或適
用法規不當為理由時，其上訴狀或理由書應有具體之指摘，並揭示該法規之條項或其
內容。若係成文法以外之法則，應揭示該法則之旨趣。倘為司法院解釋、或本院之判
例，則應揭示該判解之字號或其內容。如以民事訴訟法第四百六十九條所列各款情形
為理由時，其上訴狀或理由書，應揭示合於該條款之事實。上訴狀或理由書如未依此
項方法表明，或其所表明者，顯與上開法條規定之情形不相合時，即難認為已對第二
審判決之違背法令有具體之指摘，其上訴自難認為合法。本件上訴人對第二審判決提
起上訴，雖以該判決違背法令為由，惟核其上訴理由狀所載內容，係重述其在原審之
主張，而就原審取捨證據、認定事實之職權行使，指摘其為不當，並就原審已論斷者
，泛言未論斷，而未具體說明其有何不適用法規或適用法規不當之情形，並揭示該法
規之條項或其內容，及合於民事訴訟法第四百六十九條所列各款之事實，難認對該判
決之如何違背法令已有具體之指摘，依首揭說明，應認其上訴為不合法。末按原審依
調查證據為辯論結果，認定系爭沖印機於被上訴人移轉所有權與訴外人呂麗華之前，
係屬被上訴人所有，故被上訴人縱於查封後不得為所有權之移轉，仍不失為所有權人
，自得基此主張有足以排除強制執行之權利，訴請撤銷就該沖印機所為之強制執行程
序。從而原審以被上訴人得本於所有權人之地位，提起第三人異議之訴，而為其勝訴
判決，並無違背法令可言，併此敘明。
據上論結，本件上訴為不合法。依民事訴訟法第四百八十一條、第四百四十四條第一
項、第九十五條、第七十八條，裁定如主文。
中      華      民      國    八十八    年      六      月    二十五    日
                              最高法院民事第七庭
                                  審判長法官  洪  根  樹
                                        法官  謝  正  勝
                                        法官  劉  福  來
                                        法官  吳  麗  女
                                        法官  許  朝  雄
      右正本證明與原本無異
                                              書  記  官
中      華      民      國    八十八    年      七      月     十三     日
